臺灣士林地方法院行政訴訟判決　
111年度簡字第24號
原      告  陸軍機械化步兵第二六九旅

代  表  人  李其桓  
訴訟代理人  陳宥任  
被      告  黃順國  
上列當事人間志願士兵不適服現役賠償辦法事件，經臺灣新北地
方法院111年度簡字第53號移轉本院，本院於111年11月2日辯論
終結，判決如下：
    主      文
被告應給付原告新臺幣伍萬玖仟零拾元，及自民國一百一十一年
八月二十九日起至清償日止，按年息百分之五計算之利息。
訴訟費用新臺幣貳仟元由被告負擔。
    事實及理由
一、程序部分：
㈠、本件係其他關於公法上財產關係之訴訟，其標的之價額在新
    臺幣（下同）40萬元以下之事件，依行政訴訟法第229條第
    2項第3款規定，應適用簡易訴訟程序，合先敘明。
㈡、被告經合法通知，無正當理由而未於言詞辯論期日到場，有
    本院送達證書1份在卷可查（見本院卷第44頁），核無行政
    訴訟法第236條、第218條準用民事訴訟法第386條所列各款
    情形，爰依到場原告之聲請，由其一造辯論而為判決。
二、原告起訴主張：
㈠、被告甲○○原為社會青年108-2新兵，於新兵訓練期間依「國軍
    108年志願士兵甄選簡章」轉服志願役士兵，並經核定於民
    國108年7月10日轉服志願役士兵生效，役期4年，嗣被告因
    個人因素提出不適服之申請，經國防部陸軍司令部110年6月
    22日國陸人勤字第11001106531號令核定為不適服志願士兵
    並自110年7月1日零時生效，未服滿最少年限，應賠償5萬9,
    010元，迄今仍未返還，經原告催繳未果。故依行政訴訟法
    第8條第1項規定，訴請被告清償如訴之聲明所示金額及自起
    訴狀繕本送達翌日起至清償日止，按週年利百分之五計算之
    利息。
㈡、並聲明：
１、被告應給付原告5萬9,010元及自起訴狀繕本送達翌日起至清
    償日止，按週年利率百分之五計算之利息。
２、訴訟費用由被告負擔。
三、被告未於言詞辯論期日到場，亦未提出書狀為任何聲明及答
    辯。
四、本院之判斷：
㈠、按「人民與中央或地方機關間，因公法上原因發生財產上之
    給付或請求作成行政處分以外之其他非財產上之給付，得提
    起給付訴訟。因公法上契約發生之給付，亦同。」行政訴訟
    法第8條第1項定有明文。次按「志願士兵年度考績丙上以下
    、因個人因素一次受記大過二次以上、於核定起役之日起三
    個月期滿後，經評審不適服志願士兵，或依陸海空軍懲罰法
    所定於一年內累計記大過三次者，由國防部或各司令部於三
    個月內，分別依下列規定辦理：一、未服滿現役最少年限，
    且尚未完成兵役義務者：（一）應徵集服常備兵現役之役齡
    男子，依兵役法第十六條第一項第一款所定役期，直接轉服
    常備兵現役，期滿退伍。（二）應徵集服替代役人員，尚未
    徵集入營者，應廢止原核定起役之處分，並通知戶籍地直轄
    市、縣（市）政府依法辦理徵兵處理；已徵集入營者，直接
    轉服替代役，期滿退役。（三）停止徵集常備兵現役後，屬
    停止徵集服常備兵現役年次前之役齡男子，應廢止原核定起
    役之處分，依兵役法第二十五條第三項規定，改徵集服替代
    役，期滿退役。（四）停止徵集服常備兵現役年次後之役齡
    男子，應予退伍。二、未服滿現役最少年限，且已完成兵役
    義務或無兵役義務者，解除召集或退伍。三、已服滿現役最
    少年限者，解除召集或退伍。前項人員，未服滿志願士兵現
    役最少年限者，應予賠償；其賠償範圍、數額、程序、分期
    賠償、免予賠償條件及其他相關事項之辦法，由國防部定之
    。」、「志願士兵服役條例第五條之一第一項人員，未服滿
    志願士兵現役最少年限者，應予賠償。」、「前條第一項人
    員之本人或其法定代理人、保證人（以下合稱賠償義務人）
    ，應依尚未服滿現役最少年限之比例，賠償自核定起役之日
    起，所受領之志願士兵三個月本俸及加給；服役未滿三個月
    者，應賠償自核定起役之日起，實際受領之本俸及加給。未
    服滿現役最少年限之比例計算，以月為採計單位，未滿一個
    月者不列計應賠償範圍。」志願士兵服役條例第5條之1第1
    項、第2項、志願士兵不適服現役賠償辦法第2條第1項、同
    辦法第3條分別定有明文。而上開辦法係國防部依志願士兵
    服役條例第5條之1第2項規定所訂定，並報請行政院核定，
    核與母法之本旨並無違背，並未逾越母法授權，亦未違反法
    律保留原則，本院自得予以適用。
㈡、查原告主張之事實，有原告提出之國防部陸軍司令部110年6
    月22日國陸人勤字第11001106531號令暨賠償清冊、108年7
    月12日國陸人整字第1080016874號令、國軍108年志願士兵
    甄選簡章、歲入預算收繳憑單、原告111年2月18日陸六軍勤
    字第1110028668L號函及送達證書、照片（見臺灣新北地方
    法院111年度簡字第53號卷第23頁至75、83至89頁）附卷可
    稽，自堪認屬實。故依上開規定，原告訴請被告應給付5萬9
    ,010元為有理由。
五、按遲延之債務，以支付金錢為標的者，債權人得請求依法定
    利率計算之遲延利息；應付利息之債務，其利率未經約定，
    亦無法律可據者，週年利率為百分之五；給付無確定期限者
    ，債務人於債權人得請求給付時，經其催告而未為給付，自
    受催告時起，負遲延責任，民法第233條第1項前段、第203
    條及第229條第2項分別定有明文。雖本件兩造所簽立之契約
    屬公法契約，然本件關於賠償之請求，因仍屬給付事項，且
    與民事法並無二致，當可類推適用前開規定。又寄存送達，
    自寄存之日起，經10日發生效力，行政訴訟法第73條第3項
    定有明文。從而，原告依前開規定請求被告給付5萬9,010元
    ，及自起訴狀繕本送達被告之翌日即111年8月29日（本件起
    訴狀繕本於111年8月19日寄存，見本院卷第24頁）起至清償
    日止，按週年利率百分之五計算之遲延利息，為有理由，應
    予准許。
六、綜上所述，原告訴請判命被告應給付原告5萬9,010元，及自
    111年8月29日起至清償日止，按年息即週年利率百分之五計
    算之利息，為有理由，應予准許。
七、又本件訴訟費用應由敗訴之被告負擔，爰確定訴訟費用2,00
    0元由被告負擔。
八、據上論結，本件原告之訴為有理由，依行政訴訟法第236條
    、第195條第1項前段、第98條第1項前段，判決如主文。 
中　　華　　民　　國　　111 　年　　11　　月　　16　　日
                  行政訴訟庭  法  官  唐一强
以上為正本係照原本作成。
如不服本判決，應於判決送達後20日內，向本院提出上訴狀並表
明上訴理由（原判決所違背之法令及其具體內容或依訴訟資料可
認為原判決有違背法令之具體事實），其未載明上訴理由者，應
於提出上訴後20日內向本院補提理由書（上訴狀及上訴理由書均
須按他造人數附繕本，如未按期補提上訴理由書，則逕予駁回上
訴），並應繳納上訴裁判費新臺幣3,000元。
中　　華　　民　　國　　111 　年　　11　　月　　16　　日
                              書記官  鍾堯任